臺灣桃園地方法院交通事件裁定　　　 　96年度交聲字第197號
異　議　人
即受處分人　甲○○
原處分機關　交通部公路總局新竹區監理所桃園監理站
上列受處分人因違反道路交通管理處罰條例案件，不服交通部公
路總局新竹區監理所桃園監理站96年4 月11日所為之處分（原處
分案號：桃監裁罰字第裁52—C00000000 號），聲明異議，本院
裁定如下：
    主  文
異議駁回。
    理  由
一、原處分意旨略以：異議人即受處分人甲○○於民國95年6 月
    29日上午7 時35分許，將車牌號碼L5—6762號自用小貨車停
    放於臺北縣新店市○○街21號巷口（即26號對面）繪有禁止
    臨時停車之紅實線標線轉彎處，經臺北縣政府警察局（下稱
    原舉發機關）新店交通分隊警員逕行舉發「在禁止臨時停車
    處所停車」之違規，並填製臺北縣政府警察局北縣警交字第
    C00000000 號舉發違反道路交通管理事件通知單，異議人不
    服遂向交通部公路總局新竹區監理所桃園監理站（下稱原處
    分機關）提出申訴，經原處分機關認定異議人違規情事明確
    ，遂於96年4 月11日以桃監裁罰字第裁52—C000 00000 號
    裁決書，裁處罰鍰新臺幣（下同）1200元。
二、本件異議意旨略以：異議人於95年6 月29日上午7 時35分確
    實有將其所有L5—6762號自用小貨車停放臺北縣新店市○○
    街21號巷口轉彎處，惟該處並未繪有禁止臨時停車之紅實線
    標線，此有舉證照片可參，是異議人並未違規臨時停車，原
    處分之處罰顯有不當，爰依法聲明異議，請求撤銷原處分。
三、按「交通法庭認為聲明異議無理由者，應以裁定駁回之。」
    、「汽車駕駛人停車時有下列情形之一者，處新臺幣六百元
    以上一千二百元以下罰緩：一、在禁止臨時停車處所停車。
    」，道路交通案件處理辦法第19條及道路交通管理處罰條例
    第56條第1 項第1 款各定有明文。
四、經查：(一)異議人甲○○固坦承有於95年6 月29日上午7 時35
    分許，將車牌號碼L5—6762號自用小貨車停放於臺北縣新店
    市○○街21號巷口（即26號對面），而為警舉發於禁止臨時
    停車之紅實線標線處停車，並經原處分機關於96年4 月11日
    以桃監裁罰字第裁52—C00000000 號違反道路交通管理事件
    裁決書裁處異議人罰鍰1200元等情，並有臺北縣政府警察局
    北縣警交字第C00000000 號舉發違反道路交通管理事件通知
    單、原處分機關桃監裁罰字第裁52－C00000000 號違反道路
    交通管理事件裁決書各1 件附卷足憑。(二)至於異議人於本院
    調查中辯稱：伊停車之處所並未繪有禁止臨時停車之紅實線
    標線，伊停完車後還有使用手機拍照，伊並未違規停車云云
    ；經查，證人即舉發異議人違規之警員蔡光陽於本院調查時
    具結證稱：伊為臺北縣政府警察局新店交通分隊警員，負責
    違規拖吊業務，伊每天都執行拖吊業務，巡邏或接受民眾檢
    舉；本件是巡邏時發現的，而該異議人所駕駛之L5—6762號
    車係停放於新店市○○街26號對面的紅線區，該處有畫紅線
    禁止臨時停車，該段道路雖有一段轉彎道路部分紅線漆有掉
    落，但只有一小段，異議人停車之位置有一部分跨越紅線區
    ，一部分在紅漆掉落的位置，若異議人全部停放在紅漆掉落
    的位置而有所不明確，伊就不會開單；伊提出的照片7 張，
    照片2 、3 、4 均為車輛停放位置，照片1 、5 、7 為車輛
    拖吊中之情形，照片6 主要是照車損位置，伊不確定當時車
    子是否已移動等語，並有庭呈舉發照片7 張附卷可參。參酌
    證人蔡光陽於本院調查中所述異議人停車位置及所附照片7
    張觀之，該路段確實為劃設紅線禁止臨時停車之區域，依證
    人提出之照片2 中車輛位置，警員之粉筆字跡係在該車車頭
    保險桿前方，而異議人之車頭下方明顯可見有禁止臨時停車
    之紅線，與照片1 比對，粉筆字跡略後方始為紅線紅漆掉落
    處，且照片1 下方可見紅漆掉落不完全，地面仍有紅色漆殘
    餘情形，再觀上開照片7 張，異議人停車地點接近道路轉彎
    處，沿路除該轉彎處有紅漆掉落外，直路均有劃設紅線，而
    道路轉彎處若停放車輛即會影響該處道路車輛通行之順暢，
    異議人身為用路人，亦不可能不知上情，故該段道路並不會
    使人誤解僅有在直路劃設紅線而轉彎處並未劃設紅線之情形
    ，況且異議人所停放之L5－6762號車輛車頭位置顯已在紅漆
    區域內，而異議人提出以手機拍攝之照片，亦僅有拍攝該車
    車尾之情形，亦無解於異議人之車頭部分車身已跨越紅線紅
    漆未掉落處之事實，故足認異議人在禁止臨時停車處所停車
    之事實明確，是異議人上開所辯未違規停車，自難為本院所
    採信。
五、綜上所述，異議人有「在禁止臨時停車處停車」之違規事實
    明確，又異議人於95年10月4 日始向原處分機關陳述意見，
    逾越應到案期限60日以上，原處分機關認定異議人在禁止臨
    時停車處所停車，依道路交通管理處罰條例第56條第1 項第
    1 款、違反道路交通管理事件統一裁罰基準表等規定，以桃
    監裁罰字第裁52—C00000000 號裁決書裁處異議人罰鍰1200
    元，尚無違誤，故異議人本件聲明異議，並無理由，應予駁
    回。至於異議人所述車輛遭拖吊時未使用輔助輪而受損一節
    ，與本案違規事實無關，附此敘明。
六、據上論斷，應依道路交通案件處理辦法第19條，裁定如主文
    。
中    華    民    國    96    年    7     月    30    日
                        臺灣桃園地方法院交通法庭
                              法  官    蘇昭蓉
以上正本證明與原本無異。
如不服本裁定，應於裁定送達後5 日內向本院提出抗告狀。
　　　　　　　　　　　　　　　書記官　  韓若玉
中　　華　　民　　國　　96　　年　　7 　　月　　30　　日
